臺灣高雄地方法院刑事判決　　　　　　　　　　　　　九十年度交訴字第一九三號
　　公　訴　人　臺灣高雄地方法院檢察署檢察官
　　被　　　告　甲○○
　　選任辯護人　張瓊文
右列被告因過失傷害等案件，經檢察官提起公訴（九十年度偵字第一九四八八號），
本院判決如左：
    主  文
甲○○服用酒類，不能安全駕駛動力交通工具而駕駛，處有期徒刑參月；又駕駛動力
交通工具肇事，致人死傷而逃逸，處有期徒刑捌月。應執行有期徒刑玖月，緩刑貳年
。
被訴過失致重傷部分公訴不受理。
    事  實
一、甲○○未領有駕駛執照，明知飲酒後其吐氣所含酒精成份超過每公升零點二五毫
    克以上者，注意力及反應力會降低，應不得駕車；仍於民國九十年九月十八日一
    時許，服用酒類已達酒醉不能安全駕駛之程度，仍駕駛車牌號碼ＹＧ－八三七二
    號自用小客車言高雄市新興區○○○路南往北方向行駛，途經中山路與六和路交
    岔路口，理應注意車前狀況隨時採取必要之安全措施，並應注意車輛行至交岔路
    口，當遵守燈光號誌，且行車速度應依標示之規定而該路段速限為時速五十公里
    。依當時情形，復無不能注意之情事，竟疏於注意，遂以時速六十公里以上之速
    度，擅闖紅燈通過上開交岔路口時，適有由丁○○所駕駛之車號ＸＩＶ－八四五
    號重機車，沿六合二路西向東方向行駛亦經該地，甲○○因飲酒且車速過快之故
    ，未及注意鍾建元之車而撞擊之，鐘某所騎乘之機車車頭與無量宗所駕駛自小客
    車之左前方發生撞擊後，自機車彈起飛至甲○○駕車之擋風玻璃後掉落地面，因
    而受有腹內出血、胸椎骨折、脊椎損傷、右側鎖股骨折、右側股骨折開放性傷害
    、全身多處撕裂傷，下半身失去知覺等重傷害（重傷害部分業經撤回告訴），甲○○見駕車肇事，為躲避民刑事責任，未下車查看而沿中山路、七賢路、林森路
    方向逃離現場，嗣巡邏員警發覺吳某所駕車輛毀損狀況嚴重而於六合路與林森路
    口附近加以盤查，並經路人乙○○告知而查知上情，經警對其以酒精測試器檢測
    其酒精濃度，其酒後呼氣中酒精濃度高達每公升零點六二毫克。
二、案經丁○○訴由高雄市政府警察局新興分局報告台灣高雄地方法院檢察署檢察官
    偵查起訴。
    理  由
壹、有罪部分：
一、訊據被告甲○○對於前揭時、地因服用酒類不能安全駕駛而駕車超速行駛又闖越
    紅燈致車禍肇事使告訴人丁○○受傷，且肇事之後未下車查看便駛離現場之事實
    坦承不諱，惟矢口否認有逃逸之故意，辯稱：肇事後因一時之緊張，過二個紅綠
    燈即停在路邊，並無逃逸之意思云云。然查：被告肇事之後未下車查看而將車駛
    離現場之事實，業據證人乙○○於偵查中證稱：案發時伊騎車於六合路上停紅綠
    燈，綠燈後起步，白色汽車闖紅燈，撞到對向之機車騎士，該機車騎士撞到後又
    飛上來，發出巨大之聲音，坐於汽車內應該有聽到，肇事者並未下車察看，往中
    山路火車方向逃逸，伊在後面追，肇事者又往七賢路逃車子就不見了，伊自七賢
    路往林森路再回到六合路，該白色之汽車遭警攔截，伊有告訴警方，該白色車輛
    疑為肇事車等語綦詳。證人即攔檢被告之員警丙○○則證稱：「當時我在六合路
    、林森路口執行巡邏勤務，看見有一輛車引擎蓋、車門嚴重毀損，從七賢、林森
    開過來，我們下車盤查，他就以台語說現在是怎麼樣，隨後有一名民眾騎機車至
    後追趕過來說被告在六合路、中山路口肇事逃逸，他是追趕被告過來。我們就叫
    救護車送傷患，後來被告就一直說英文，到中山所時被告有拒絕酒測。（當時被
    告精神狀態？）有點恍惚」、「他與我們是逆向，看見我們馬上想迴轉，而且車
    輪蓋在地上拖行，發出很大聲音，才引起我們注意。」、「（如何得知被告肇事
    ？）有人騎機車追他。（追到前被告是否表示肇事？）後來我們有問被告是否撞
    到前面那個人，但被告都不說。（被告在六合路是否有停下？）被告右轉後，我
    們尾隨被告，開警示燈，並且呼叫被告車牌，被告才停下，因為我們看見被告車
    輛嚴重毀損，擋風玻璃也破了。」之語（見本院九十年三月十二日筆錄），足見
    被告肇事之後並未下車查看，且其嗣後停車係因遇警攔檢而非自願回到案發現場
    ，被告辯稱當時要回到現場查看之語並不足採。另審諸被告所駕自小客車因本件
    車禍發生，致引擎蓋、左後車門及左前保險桿嚴重毀損，經證人丙○○證述屬實
    ，並有相片四張可憑，被告既對於肇事撞及路人一事知情而仍離開現場，遇警攔
    檢後方停車受檢，其肇事後具有逃逸之故意甚明，被告前開所辯，應不足採。
二、按刑法第一百八十五條之三規定所謂「不能安全駕駛」，係抽象危險犯，本不以
    發生具體危險為必要，而依醫學實驗證明所得經驗法則，人體呼氣若已達每公升
    ０．五五毫克以上，肇事率為一般正常人之十倍，已達不能安全駕車之標準，此
    經法務部八十八年五月十八日法八八檢字第００一六六九號函敘甚詳。又按當人
    飲酒後，若以呼氣酒精濃度測試器測得之呼氣濃度達到每公升零點五毫克時，反
    應較慢，感覺減低，將影響駕駛；達到每公升零點七五毫克時，思考與個性行為
    均會改變；達到每公升一點零毫克時，步態不穩，噁心嘔吐，精神混惑不清晰；
    達到每公升一點五毫克時，說話不清楚，感覺喪失，視力模糊；達到每公升二點
    零毫克時，體溫與血糖均降低，肌肉控制差，甚至會導致癲癇發作；達到每公升
    三點五毫克時，則已經神智不清，反射減低，甚至呼吸抑制，業據行政院國軍退
    除役官兵輔導委員會臺北榮民總醫院以民國八十八年八月五日（八八）北總內字
    第二六八六八號函示明確。而本件被告為警查獲時其吐氣所含酒精濃度達每公升
    ０點六二毫克且確已肇事，被告復自承：案發當時原未看見丁○○所駕之車，而
    證人丙○○亦證稱，被告為警查獲之時精神狀態恍惚，足見被告當時已因酒醉而
    反應力減弱而不能安全駕駛。
三、此外，本件並有現場查緝員警報告書、照片十幀、道路交通事故調查報告表一紙
    、刑法第一百八十五條之三案件測試觀察紀錄表一紙、高雄醫學大學附設中和紀
    念醫院診斷證明書一紙附卷可按，被告酒後駕駛及肇事逃逸之犯行均堪認定。
四、核被告甲○○酒後駕車部分，係犯刑法第一百八十五條之三之服用酒類不能安全
    駕駛罪；其肇事後逃逸部分，核係犯同法第一百八十五條之四之肇事遺棄罪。被
    告二罪，犯意各別，罪質各異，行為互殊，犯罪構成要件不同，應予分論併罰。
    審酌被告罔顧其他用路人之安全，呼氣酒精濃度值高達每公升零點六二毫克，已
    達於不能安全駕駛之程度，猶仍為駕駛行為，肇事後未留在現場協助救護，反逃
    離現場，其犯罪之動機及目的、手段均不足取，被害人因本件車禍至兩下之無力
    ，為神經膀胱症，須以輪椅代步，所受之傷害不輕，有高雄醫學大學附設中和紀
    念醫院（91）高醫附密字第一九六號函可資為證，惟念被告為本件犯行之時，年
    紀尚輕，其犯後坦承肇事並承認酒後駕駛之犯行，且與被害人達成和解，有和解
    書一紙可資為證，堪認態度良好等一切情狀，分別量處如主文所示之刑，並諭知
    易科罰金之折算標準且定其應執行之刑。末查：被告前未有犯罪科刑之紀錄，此
    有臺灣高等法院被告全國前案紀錄表、臺灣高雄地方法院被告院內索引卡紀錄表
    、刑案資料查註紀錄表附卷可參，目前上在大學就學之中，有學生證影本一紙可
    憑，此次因一時失慮而罹刑章，信其經此偵、審程序後，當知所警惕而無再犯之
    虞，為使之能繼續完成學業，所宣告之刑，以暫不執行為當，故予宣告緩刑二年
    ，以觀後效。
貳、不受理部分：
一、公訴意旨略以：被告於前揭時、地，因疏於注意車前狀況，而未採取必要之安全
    措施，並未注意車輛行至有號誌之交岔路口，應遵行號誌之顯示之規定，且未注
    意行車之速度應依標誌之規定，而肇事致告訴人鍾建元受有腹內出血、胸椎骨折
    、脊椎損傷、右側鎖股骨折、右側股骨折開放性傷害、全身多處撕裂傷，下半身
    失去知覺等重傷害，因認被告另涉犯刑法第二百八十四條後段之過失重傷害罪。
二、按告訴乃論之罪，告訴人於第一審辯論終結前，得撤回其告訴；又告訴經撤回者
    ，法院應諭知不受理之判決，刑事訴訟法第二百三十八條第一項，及第三百零三
    條第三款定有明文。
三、本件被告因傷害案件，經檢察官提起公訴，認被告係犯刑法第二百八十四第一項
    後段之過失致重傷害罪，依同法第二百八十七條前段之規定，該罪須告訴乃論。
    茲據告訴人以書狀撤回告訴，有撤回告訴狀一紙在卷足憑，故就此一部份，應為
    不受理之判決。
據上論斷，應依刑事訴訟法第二百九十九條第一項前段、第三百零三條第三款，刑法
第一百八十五條之三、第一百八十五條之四、第四十一條第一項、第五十一條第五款
，罰金罰鍰提高標準條例第一條前段、第二條，判決如主文。
中      華      民      國    九十一    年      三      月    二十六    日
                                  臺灣高雄地方法院刑事第二庭
                                      法  官  卓立婷
右正本證明與原本無異。
如不服本判決，應於判決送達後十日內，向本院提出上訴狀。
                                      書記官    陳家宏
中    華    民    國      九十一      年      三      月      二十八      日
